【裁判字號】    98,交抗,2631
【裁判日期】    981104
【裁判案由】    違反道路交通管理處罰條例
【裁判全文】
臺灣高等法院交通事件裁定            98年度交抗字第2631號
抗  告  人
即受處分人  甲○○
上列抗告人因違反道路交通管理處罰條例案件，不服臺灣臺北地
方法院，中華民國98年10月8日所為裁定（98年度交聲字第3128
號），提起抗告，本院裁定如下：
    主  文
抗告駁回。
    理  由
一、原裁定意旨略以：抗告人即受處分人甲○○於於民國（下同
    ）98年8月3日上午8時52分許，駕駛車牌號碼879—ＣＬ號營
    業小客車，行駛在臺北市○○街235號前時，因酒精濃度超
    過規定標準（吐氣所含酒精濃度達每公升0.57毫克），為臺
    北市政府警察局萬華分局桂林路派出所員警舉發，嗣抗告人
    於98年8月13日向原處分機關臺北市交通事件裁決所提出申
    訴，經原處分機關函請舉發單位調查結果，仍認抗告人有前
    開違規行為，原處分機關即依道路交通管理處罰條例第35條
    第1項第1款、第24條第1項第2款（裁決書漏載此條）及違反
    道路交通管理事件統一裁罰基準表規定，裁處抗告人罰鍰新
    臺幣（下同）4萬9千5百元，吊扣駕駛執照12個月，並施以
    道路交通安全講習，罰鍰及駕駛執照限於98年9月24日前繳
    送，且載明罰鍰逾期不繳納及駕駛執照逾期不繳送之處分等
    情，有北市警交字第ＡＥＸ813080號舉發違反道路交通管理
    事件通知單影本、裁決書、臺北市政府警察局萬華分局98年
    8月20日北市警萬分交字第09836153400號號函附卷可按。且
    抗告人前揭違規事實，業經證人即舉發本件違規之員警林俊
    吉於原審結證屬實。是本件違規事實事證明確。原審因認原
    處分機關臺北市交通事件裁決所，裁處抗告人罰鍰4萬9千5
    百元，吊扣駕駛執照12個月，核無違誤，抗告人聲明異議為
    無理由，應予駁回等語。
二、抗告意旨略以：抗告人於未上車前，即遭警攔下酒測，何能
    謂之酒駕，為此提起抗告云云。
三、經查：
  (一)按汽車駕駛人飲用酒類或其他類似物後其吐氣所含酒精濃度
    超過每公升0.25毫克或血液中酒精濃度超過百分之0.05以上
    者，不得駕車，道路交通安全規則第114條第2款定有明文。
    次按汽車駕駛人，駕駛汽車經測試檢定有酒精濃度超過規定
    標準者，處1萬5千元以上6萬元以下罰鍰，並當場移置保管
    該汽車及吊扣其駕駛執照一年；汽車駕駛人有同條例第35條
    第1項規定之情形，應接受道路交通安全講習，道路交通管
    理處罰條例第35條第1項第1款、第24條第1項第2款分別定有
    明文。
  (二)抗告人確於前開時、地有前揭之違規事實，業據證人即本件
    執勤舉發之員警林俊吉於原審訊問時具結證稱：我們接獲檢
    舉後就趕到現場，發現抗告人正要去開那部車，我們到現場
    後有看到他已經上車發動開走，他往前開了大約二十公尺，
    我們剛好趕到把他攔停，我們請他引擎熄火、下車接受酒駕
    檢測，因為我們聞到他有點酒味。（法官問：異議人說他當
    時根本就還沒有開車，是你們三位警察到他車子旁邊時，他
    就說車子是他的，你們就當場對他實施酒測？）不是這樣，
    當時他已經行走了一段路，我們才攔檢。（見原審卷第15頁
    ）。按交通規則之違反，其所需之舉證狀態稍縱即逝，除當
    場見聞之證人外，事後難以完全還原現場狀態。職是，舉發
    當時現場之值勤員警自屬交通案件之重要證人，且證人與異
    議人並無素怨，無任何積極證據足以證明證人上開證詞係屬
    虛偽，亦無足以令人顯信證人證述為不可採之品性證據或前
    科證據存在。又本案證人就舉發經過記憶清晰，並能連續清
    楚陳述，且前後並無矛盾之處，堪認證人林俊吉於原審之證
    述屬實。徵諸證人上揭證詞，足認抗告人於前揭時、地確有
    「汽車駕駛人酒精濃度超過規定標準」之違規行為，抗告人
    猶持前詞否認違規行為，要無可採。
  (三)綜上，抗告人指摘原裁定不當，為無理由，應予駁回。
四、據上論結，應依道路交通管理處罰條例第89條，刑事訴訟法
    第412條，裁定如主文。
中    華    民    國    98    年    11    月    4     日
                  刑事第十七庭  審判長法  官  趙功恆
                                      法  官  黃雅芬
                                      法  官  陳世宗
以上正本證明與原本無異。
不得再抗告。
                                      書記官  魏汝萍
中    華    民    國    98    年    11    月    4     日


司法院資訊處製作；財團法人民間司法改革基金會備份。
